【裁判字號】    89,易,2577
【裁判日期】    891020
【裁判案由】    電子遊戲場業管理條例
【裁判全文】
臺灣板橋地方法院刑事判決                        八十九年度易字第二五七七號
    公  訴  人  臺灣板橋地方法院檢察署檢察官
    被      告  丁○○
    選任辯護人  劉純增
右列被告因違反電子遊戲場業管理條例案件，經檢察官提起公訴（八十九年度偵字第
八三七０、九七四四號），本院判決如左：
    主  文
丁○○違反未依電子遊戲場業管理條例規定辦理營利事業登記，不得經營電子遊戲場
業之規定，處有期徒刑肆月，如易科罰金，以佰元折算壹日，扣案之營業日報表貳
拾捌張及營業現金新臺幣壹仟捌佰元均沒收。
    事  實
一、丁○○明知未依電子遊戲場業管理條例規定辦理營利事業登記者，不得經營電子
    遊戲場業，竟基於經營電子遊戲場業之犯意，自八十九年三月二十五日起至同年
    四月二十一日二十二時二十分許止，在臺北縣蘆洲市○○路二十六巷七十一弄二
    號地下室，以在上址擺設電子遊戲機具「超九」八台、「明星九七」八台、「皇
    冠霹靂馬」一台、「賓果馬戲團九人座」一台、「皇冠金明星」十六台、「幸運
    七星」十五台、「滿貫大亨」三台、「台灣大老二」一台、「麻雀擂臺」三台及
    「王牌對決」計五十八台，供不特定之人把玩之方式，經營電子遊戲場業。嗣於
    同年四月二十一日二十二時二十分許，為警在臺北縣蘆洲市○○路二十六巷二十
    二號前查獲丁○○，並在臺北縣蘆洲市○○路二十六巷七十一弄二號地下室扣得
    營業日報表二十八張及營業現金新臺幣（下同）一千八百元。
二、案經臺北縣警察局蘆洲分局移送臺灣板橋地方法院檢察署檢察官偵查起訴。
    理  由
一、訊據被告丁○○對於其在上開時地擺設如事實欄所示之電子遊戲機具計五十八台
    等情固坦承不諱，惟矢口否認有違反電子遊戲場業管理條例之犯行，辯稱：伊向
    丙○○承租上開處所，準備經營電子遊戲場業，現正申請營利事業登記中，而該
    處所被查獲之電子遊戲機具係伊暫時堆放，俟營利事業登記核准後營業之用，查
    獲當時並未插電營業云云。經查，右揭事實，業據證人即查獲警員甲○○到庭結
    證稱：「．．先由縣政府建設局之人員喬裝賭客敲門，是被告來應門的，而從門
    外之空隙可看到店內有電玩機台（即電子遊戲機具），被告是聽到建設局之人員
    在說就是他時，即從後門逃逸，我們分局的人才追了一百多公尺即抓到被告，且
    被告也承認是電玩機台的老闆，．．當時機台都有插電營業中，．．機台都沒有
    灰塵」等語及證人即被告之舅子丙○○亦於偵查中證稱：「該處是我承租，有三
    、四百坪，我妹夫丁○○叫我借他擺設」等語明確，並有臺北縣警察局蘆洲分局
    之現場紀錄、執行逕行搜索結果報告書、搜索扣押證明筆錄各一份附卷可稽，復
    有營業日報表二十八張及營業現金一千八百元扣案可佐。又依上開營業日報表二
    十八張之內容觀之，係記載自四月二日至四月二十一日早班（每營業日分早、中
    、晚三班，即八十九年四月二十一日二十二時二十分許查獲前當日）止之營業日
    報表，並有開分紀錄表、麻將區表、ＰＫ區表、ＰＫ開送表、超九區表、超九開
    送表、ＰＫ幸運七星開分紀錄表、麻將開分紀錄表、超八開分紀錄表、超九開分
    紀錄表、賓果開送表等報表，其上有開分員「鍾」、「時」及被告等之簽名，其
    中八十九年四月二十一日早班之開分紀錄並記載實收一千八百元，核與扣案之營
    業現金一千八百元相符，且經被告坦承上開營業日報表二十八張為其所有在卷，
    顯係被告所有供經營電子遊戲場業之物至明。被告復於警訊時供稱：「警方於八
    十九年四月二十一日二十二時二十分許，在臺北縣蘆洲市○○路二十六巷七十一
    弄二號地下室（即該店店址）臨檢時我有在場，我是現場負責人，該店設有密室
    暗中營業，並設有密室及監視器，我見警方前來取締，立即逃竄，後經警方追捕
    於臺北縣蘆洲市○○路二十六巷二十二號前被查獲」等語（見八十九年四月二十
    二日被告最初之警訊筆錄）。至證人即被告之舅子丙○○、乙○○分別於警訊時
    、偵查中及本院審理時所為「電玩機台無插電」等之有利被告之證詞，與上開證
    據不符；證人謝國書、林國宏、張玉春、戊○○及吳文正所為之證詞，均不能據
    以證明被告是否在上開時地經營電子遊戲場業之事實，故均不採，另被告所提之
    慶鄉建設股份有限公司董事、監察名單、球霸球具用品社之營利事業登記證，均
    係被告在他處投資或經營其他營利事業之證明，核與本案無涉，亦均不足為有利
    被告之認定，併予敘明。綜上所陳，被告所為之上開辯解，即無足採。事證明確
    ，被告之犯行堪以認定。
二、按未依電子遊戲場業管理條例規定辦理營利事業登記者，不得經營電子遊戲場業
    ，違反者應予處罰，電子遊戲場業管理條例第十五條、第二十二條分別定有明文
    。被告丁○○未依電子遊戲場業管理條例辦理營利事業登記，非法經營電子遊戲
    場業，擺設電子遊戲機具，供不特定之人把玩，核其所為，係犯電子遊戲場業管
    理條例第二十二條之罪。爰審酌被告之品行、智識程度、生活狀況，其違反電子
    遊戲場業管理條例第十五條之行為，妨害主管機關對於電子遊戲場業之管理，所
    擺設之電子遊戲機具高達五十八台，其犯罪之動機、目的、手段、期間、所生之
    危害及犯罪後猶飾詞狡辯之態度等一切情狀，量處如主文所示之刑，並諭知易科
    罰金之折算標準，以示懲儆。
三、扣案之營業日報表二十八張及營業現金一千八百元，各係被告所有供犯本件之罪
    所用之物及被告所有因犯罪所得之物，其證據業如前述，均應各依刑法第三十八
    條第一項第二款、第三款之規定宣告沒收。至扣案之Ｖ８錄影帶十六捲，顯非供
    現場所設監視器錄影所用之物，應非被告用以供犯本件之罪所用之物；上開電子
    遊戲機具計五十八台，既未經扣案，復非違禁物，故均不予宣告沒收。
據上論斷，應依刑事訴訟法第二百九十九條第一項前段，電子遊戲場業管理條例第二
十二條，刑法第十一條前段、第四十一條、第三十八條第一項第二款、第三款，判決
如主文。
本案經檢察官郭緯中到庭執行職務
中      華      民      國      八十九      年     十     月    二十    日
                                      臺灣板橋地方法院刑事第一庭
                                          法  官  楊  千  儀
右正本證明與原本無異。
如不服本判決應於送達後十日內向本院提出上訴狀。
                                          書記官  王      明
中      華      民      國      八十九      年     十     月   二十七   日
附錄本案論罪科刑法條全文：
電子遊戲場業管理條例第十五條
未依本條例規定辦理營利事業登記者，不得經營電子遊戲場業。
電子遊戲場業管理條例第二十二條
違反第十五條規定者，處行為人一年以下有期徒刑、拘役或科或併科新臺幣五十萬元
以上二百五十萬元以下罰金。


司法院資訊處製作；財團法人民間司法改革基金會備份。
